【裁判字號】    95,易,160
【裁判日期】    950227
【裁判案由】    毒品危害防制條例
【裁判全文】
臺灣臺北地方法院刑事判決               95年度易字第160號
公  訴  人  臺灣臺北地方法院檢察署檢察官
被      告  甲○○
上列被告因違反毒品危害防制條例案件，經檢察官聲請以簡易判
決處刑（94年度毒偵字第3635號），本院刑事庭認不宜以簡易判
決處刑，移由本院適用通常程序審理，茲判決如下：
    主  文
本件公訴不受理。
    理  由
一、公訴意旨略以：被告甲○○前因施用毒品案件，經本院以88
    年度毒聲字第2998號裁定送觀察、勒戒後，認有繼續施用毒
    品傾向，再經本院以89年度毒聲字第552號裁定令入戒治處
    所施以強制戒治，再經本院以89年度毒聲字第2571號裁定准
    予停止戒治，所餘期間交付保護管束，保護管束期滿後，由
    台灣台北地方法院檢察署檢察官於民國90年2月12日以90年
    度毒偵字第45號為不起訴處分確定，復因施用毒品案件，經
    本院以92年度毒聲字第53號裁定令入戒治處所施以強制戒治
    ，嗣於93年1月9日出所，另因施用毒品案件，先經本院以92
    年度簡字第148號判處有期徒刑6月，如易科罰金以3百元折
    算1日確定，又經本院以92年度簡字第295號判處有期徒刑6
    月，如易科罰金以3百元折算1日，嗣被告不服提起上訴，經
    本院以92年度簡上字第76號判決駁回上訴確定，上開二案件
    經本院以93年度聲字第10號定應執行有期徒刑10月，如易科
    罰金以3百元折算1日確定，於93年2月11日易科罰金執行完
    畢。詎猶不知悔改，明知安非他命係毒品危害防制條例所列
    之第二級毒品，竟自93年1月起持有第二級毒品安非他命1包
    （淨重0.22公克），嗣為警於93年11月17日晚間8時30分，
    持搜索票在台北市○○路○段301巷6之6號4樓居所查獲，並
    扣得第二級毒品安非他命1包（淨重0.22公克）。因認被告
    涉犯毒品危害防制條例第11條第2項持有第二級毒品罪嫌等
    語。
二、按已經提起公訴之案件，在同一法院重行起訴者，應諭知不
    受理之判決，刑事訴訟法第303條第2款定有明文；又前開法
    文中所稱已提起公訴之案件，在同一法院重行起訴者，係指
    所訴彼此兩案為同一被告，其被訴之犯罪事實亦屬同一者而
    言，實質上一罪、連續犯之一部，若業經提起公訴，其效力
    自及於全部，而受首開法條之限制，自不得再行提起公訴甚
    明。且上開不受理之判決，得不經言詞辯論為之，刑事訴訟
    法第307條亦定有明文。
三、經查，被告甲○○自93年3月間起至94年2月中旬止，連續在
    台北市○○路○段215之3號4樓住處，施用第二級毒品安非他
    命多次之事實，業經台灣台北地方法院檢察署檢察官以94年
    度毒偵字第1473號提起公訴，並於94年11月18日繫屬於本院
    ，嗣經本院於94年12月30日以94年度易字第1906號判處有期
    徒刑10月，被告不服提起上訴，由台灣高等法院以95年度上
    易字第218號審理中，案件尚未確定，有上開判決書、台灣
    高等法院被告前案紀錄表可稽。被告於偵查中雖供稱：本件
    扣案之安非他命係（93年1月9日）進去關之前留下來的東西
    ，扣案時沒有施用，後來有施用，從94年1月開始，一直到9
    4年2月被抓，其當時雖然沒有施用，但是打算那些東西是以
    後要用的云云（見毒偵卷第17頁）；惟其於本院審理時陳稱
    ：其自93年8月起至94年2月中旬止施用安非他命，本件扣案
    之安非他命是93年11月17日被搜索前1星期拿到的，是要供
    自己吸食用的，那段時間也有吸食安非他命，只是員警搜索
    時其不在家，所以沒有驗尿，在偵查中認為持有的罪比較輕
    ，所以就說是93年1月9日被關前留下來的，但安非他命不可
    能放那麼久等語（見本院95尼2月14日筆錄）。而本件員警
    於93年11月17日晚間8時30分，至台北市○○路○段301巷6之
    6號4樓被告居所執行搜索時，因被告未在現場，無法採尿送
    驗，固搜索扣押筆錄足憑；惟衡以施用毒品極易成癮，被告
    復有多次毒品前科，有台灣高等法院被告前案紀錄表可稽，
    而難以戒除毒癮，是其於本院所述：93年11月17日被搜索那
    段時間也有吸食安非他命，扣案之安非他命係要供自己吸食
    等語，應可採信。而按施用毒品前後有持有行為，施用行為
    與持有行為，乃實質上一罪關係，施用行為吸收施用前後之
    持有行為，施用（全部）行為既已起訴，持有（一部）行為
    自應為施用行為所吸收；則本件被告所涉持有第二級毒品安
    非他命行為，應為前開已起訴之被告自93年3月間起至94年2
    月中旬止施用第二級毒品安非他命行為所吸收，則本件被告
    之犯行，為檢察官前開起訴效力所及，而檢察官就同一案件
    再向本院重行起訴，並於95年1月5日繫屬於本院，有本院收
    案戳記可資為憑，本件繫屬在後，依前揭說明，爰不經言詞
    辯論，逕為不受理判決之諭知。
據上論斷，應依刑事訴訟法第303條第2款、第307條，判決如主
文。
中    華    民    國    95    年    2     月    27    日
                    刑事第七庭  審判長法  官  梁耀鑌
                                      法  官  蔡守訓
                                      法  官  蕭清清
上正本證明與原本無異。
如不服本判決，應於判決送達後10日內，向本院提出上訴狀。
                                      書記官  劉麗英
中    華    民    國    95    年    3     月    1     日


司法院資訊處製作；財團法人民間司法改革基金會備份。
